臺灣高雄地方法院刑事判決　　　　　　　 94年度易字第882號
公　訴　人　臺灣高雄地方法院檢察署檢察官
被　　　告　丙○○
上列被告因竊盜案件，經檢察官提起公訴（94年度偵字第7392號
），本院判決如下：
    主  文
丙○○無罪。
    理  由
一、公訴意旨略以：被告丙○○意圖為自己不法之所有，於民國
    94年3 月22日下午4 時許，在高雄縣鳥松鄉○○路123 之4
    號4 樓之1 ，由隔壁施工處爬陽台打開大門進入屋內方式，
    竊取乙○○所有之如附表所示之金項鍊等物，得手後置於向
    朋友所借之車牌號碼Ｄ4 －8091號自用小客車內，嗣於同年
    月24日下午11時30分許，在高雄市三民區○○○路288 巷口
    （起訴書誤植為302 巷口）為警查獲，因認被告涉犯刑法第
    321 條第1 項第2 款之加重竊盜罪嫌。
二、按犯罪事實應依證據認定之，無證據不得認定其犯罪事實；
    又不能證明被告犯罪，應諭知無罪之判決，刑事訴訟法第15
    4 條第2 項及第301 條第1 項前段分別定有明文。又按刑事
    訴訟法上所謂認定犯罪事實之證據，係指足以認定被告確有
    犯罪行為之積極證據而言，如未能發現相當證據或證據不足
    以證明，自不能以推測或擬制之方法，以為裁判基礎，最高
    法院29年上字第3105號及40年臺上字第86號分別著有判例；
    而認定不利於被告之事實，須依積極證據，苟積極證據不足
    為不利被告之認定時，即應為有利於被告之認定，更不必有
    何有利之證據，亦有最高法院30年上字第816 號判例可資參
    照。若證據資料在經驗科學上或論理法則上尚有對被告較為
    有利之存疑，而無從依其他客觀方法排除此項合理之可疑，
    即不得以此資料作為斷罪之基礎，且刑事訴訟制度受「倘有
    懷疑，則從被告之利益為解釋」、「被告應被推定為無罪」
    之原則所支配，故得為訴訟上之證明者，無論為直接或間接
    證據，須客觀上於一般人均不致有所懷疑而達於確信之程度
    者，始可據為有罪之認定，倘其證明尚未達於「確信」之程
    度，而有合理可疑存在時，即難據以為被告不利認定，換言
    之，在法律判斷上，即不能為被告有罪之認定。
三、公訴人認被告涉有上開加重竊盜犯行，無非係以被害人乙○
    ○之指訴、贓物認領保管單1 紙、照片1 張，及被告雖辯稱
    該金飾係其向綽號「阿俊」之人所購得，然均無法提出「阿
    俊」真實姓名及基本資料，亦無法連繫確認「阿俊」所在之
    處，以供法院查證，及本件被害人遭竊之物總計共有36件之
    多，雖大部分係為金飾、金幣等有具有高度買賣價值之物，
    然其中亦有一小部分如日本娃娃鑰匙圈、腰練、鹼性電池等
    物，依一般常情並無任何買賣利潤及收藏之價值可言，果真
    如被告所辯係向「阿俊」購得而欲再行出售，則應會挑取該
    等36件物品中買賣利潤較高者以為交易，然被告竟不避嫌之
    一次全數大量加以購買，且被告所辯之與「阿俊」之交易時
    間，核與被害人所指訴之遭竊時間大致相符，如伊所辯屬實
    ，則「阿俊」係行竊之後隨即售予被告，此顯與一般銷贓及
    收受贓物行為均係異時、異地、向不同人分售以降低被查獲
    風險之常情有違等，為其論據。
四、經查：
  (一)94年3 月24日下午11時30分許，為警在被告停放於高雄市三
    民區○○○路288巷口之D4-8091號自小客車內查獲如附表編
    號1 至36所示之金項鍊等物，乃係被害人乙○○所有，於同
    年月22日下午4 時40分許，發現在其高雄縣鳥松鄉○○路12
    3 之4 號住處遭竊之物品之事實，雖據證人即被害人乙○○
    於警詢時證述明確（見警卷第6 至8 頁），此部分之事實固
    堪認定，惟細繹證人乙○○於警詢時所為之陳述，其既未證
    述聞見被告於上揭時地竊取如附表所示之物等情，是證人乙
    ○○於警詢時之證詞，尚不足據以認定被告涉有上開竊盜之
    犯行。
  (二)卷附贓物認領保管單1 紙及查獲贓證照片1 幀，亦分別僅足
    以證明如附表所示之物確係被害人於上揭時地失竊之物品，
    業經被害人領回，以及前開照片所攝如附表所示之物為警尋
    獲時之外觀，但均無從據以認定被告涉有上開竊盜之犯行。
  (三)公訴意旨另謂：被告雖辯稱如附表所示金飾係其向綽號「阿
    俊」之人所購得，然均無法提出「阿俊」真實姓名及基本資
    料，亦無法連繫確認「阿俊」所在之處，以供法院查證，及
    本件被害人遭竊之物總計共有36件之多，雖大部分係為金飾
    、金幣等有具有高度買賣價值之物，然其中亦有一小部分如
    日本娃娃鑰匙圈、腰練、鹼性電池等物，依一般常情並無任
    何買賣利潤及收藏之價值可言，果真如被告所辯係向「阿俊
    」購得而欲再行出售，則應會挑取該等36件物品中買賣利潤
    較高者以為交易，然被告竟不避嫌之一次全數大量加以購買
    ，且被告所辯之與「阿俊」之交易時間，核與被害人所指訴
    之遭竊時間大致相符，如伊所辯屬實，則「阿俊」係行竊之
    後隨即售予被告，此顯與一般銷贓及收受贓物行為均係異時
    、異地、向不同人分售以降低被查獲風險之常情有違云云。
    然查：被告嗣於94年5 月12日因涉犯毒品危害防制條例案件
    而經警查獲時，業已供承：伊前所供述係向綽號「阿俊」之
    人購買如附表編號1 至36所示之物並非實在，該等物品乃係
    伊於94年3 月22日上午10時許，在高雄縣鳥松鄉○○鄉○○
    路正修技術學院旁，以新台幣（下同）7 萬元之價格，向施
    並忠購得等語，核與證人施並忠於警詢及臺灣高雄地方法院
    檢察署94年度偵字字12807 號贓物案件偵查中證述：其係於
    94年3 月22日上午9 時許，以自被害人上開住處隔壁空屋徒
    手攀入陽台，再自陽台窗戶上開屋內竊取如附表編號1 至36
    所示之物，再於同日上午10時至11時許，在高雄縣鳥松鄉○
    ○路正修技術學院旁，以7 萬元之價格出售予被告等情相符
    ，有各該被告警詢及證人施並忠警、偵訊筆錄附於本院94年
    度簡字第4656號案卷可稽，並經本院依職權調取上開案卷核
    閱無誤，堪認如附表編號1 至36所示之物，確係被告向施並
    忠以7 萬元之價格購得者。再參以被告以低於市價之7 萬元
    價格購入如附表所示之物時，即懷疑該等物品來源不當，可
    能係屬贓物等情，亦據被告於警詢時供述明確（見警卷第3
    頁），足見被告對於該等物品係屬贓物，實係有所認識。故
    其該等知贓故買之行為，自係該當故買贓物罪責；而被告上
    開故買贓物之犯行，亦已經本院以94年度簡字第4656號判決
    判處有期徒刑5 月確定，有上開判決書1 份在卷可憑。是公
    訴人認被告涉犯加重竊盜罪嫌云云，容有誤會。
  (四)綜上所陳，本件公訴人所提出之證據，及所指出證明之方法
    ，並未達於通常一般之人均不致有所懷疑，而得確信其為真
    實之程度，尚不足使本院形成被告有公訴人所指竊盜犯行之
    有罪確信，形成被告有罪之心證，揆諸首揭判例之意旨，應
    認不能證明被告犯罪，既不能證明被告犯罪，自應為無罪之
    諭知。
五、按法院認為應科拘役、罰金或應諭知免刑或無罪之案件，被
    告經合法傳喚無正當理由不到庭者，得不待其陳述逕行判決
    ，刑事訴訟法第306 條定有明文。被告經本院依其之住、居
    所地址合法傳喚，無正當理由而不到庭，而本院復認本件應
    為無罪之判決已如前述，爰依刑事訴訟法第306 條之規定，
    不待被告之陳述，逕行判決，附此敘明。
六、臺灣高雄地方法院檢察署檢察官94年度偵字第11992 號移送
    併辦意旨略以：被告意圖不法之所有之概括犯意，連續於：
    (一)94年2 月23日晚間10時分許，以破壞門鎖之方式，侵入高
    雄市鼓山區○○○路1011巷1 號4 樓內，竊取廖瓊薇所有之
    身分證1 張、汽車駕照1 張、提款卡、信用卡、行照、現金
    約4,000 元，得手後逃逸；(二)94年2 月27日下午3 時許，在
    高雄市○○區○○路2614巷10號處，竊取孫瑞雄所有置於機
    車置物箱內之皮夾1 只（內有現金卡、信用卡、身分證、汽
    機車駕照、機車行照、健保卡、現金500 元等物），得手後
    逃逸；(三)94年3 月11日晚間10時許，在高雄市前鎮區○○○
    路與福安街口處，竊取吳進發所有皮包1 只（內有身分證、
    健保卡各1 張、門鎖1 副、手機2 支等物），得手後逃逸；
    (四)94年3 月31日下午1 時30分許，從頂樓侵入高雄市三民區
    ○○○路95巷34之4 號內，竊取胡志源所有之電腦一組、珠
    寶一批、LV皮包5 只、集郵冊、現金100,000 元等物，得手
    後逃逸；(五)94年4 月1 日上午11時許，竊取方順吉所有車牌
    號碼6M-4863 號自小客車，內有護照、台胞證各1 本及證件
    等物，得手後逃逸；(六)94年4 月7 日上午8 時許，在高雄市
    小港區○○街16號地下室，以打破右車窗方式，竊取林盈材
    所有置於汽車置物箱內之身分證1 張、駕駛執照、提款卡、
    信用卡、手機、現金1,000 餘元等物，得手後逃逸；(七)94年
    4 月17日凌晨3 時許，在高雄市○○區○○路與林泉街口，
    以破壞汽車門鎖方式，竊取鄒志偉所有之汽車音響、身分證
    、駕照、提款卡、信用卡等物，得手後逃逸；(八)94年4 月17
    日上午10時許，在高雄市○○區○○路與中正路口處，竊取
    劉連娣所有置於機車置物箱內之大眾銀行存款簿、提款卡、
    身分證影本等物，得手後逃逸。被告此部分犯行涉有竊盜罪
    嫌，該竊盜犯行與本件經提起公訴之犯行有連續犯之裁判上
    一罪關係，應由本院併案審理云云。惟查，本件被告已起訴
    部分既經諭知無罪，則前開移送併辦部分，與本件已起訴部
    分即不生連續犯之裁判上一罪關係，本院不得一併審酌，應
    予退回由檢察官另行偵辦。
據上論斷，應依刑事訴訟法第301 條第1 項、第306 條，判決如
主文。
本案經檢察官甲○○到庭執行職務。
中　　華　　民　　國　　94　　年　　12　　月　　26　　日
                  刑事第十三庭  審判長法　官  洪碩垣
                                      法  官  張金柱
                                      法  官  劉惠娟
以上正本證明與原本無異。
如不服本判決，應於判決送達後10日內，向本院提出上訴狀。
中　　華　　民　　國　　94　　年　　12　　月　　26　　日
                                      書記官  陳素徵
附表：
　　 ┌───┬───────────────────┐
　　 │編號　│ 所竊得之物　　　　　　　　　　　　　 │
　　 ├───┼───────────────────┤
　　 │ ?　 │ 金項鍊一條（毛重約????公克）　　 │
　　 ├───┼───────────────────┤
　　 │ ?　 │ 金項鍊一條（毛重約????公克）　　 │
　　 ├───┼───────────────────┤
　　 │ ?　 │ 金項鍊一條（毛重約????公克）　　 │
　　 ├───┼───────────────────┤
　　 │ ?　 │ 金項鍊一條（毛重約???公克）　　　 │
　　 ├───┼───────────────────┤
　　 │ ?　 │ 金項鍊一條（毛重約????公克）　　 │
　　 ├───┼───────────────────┤
　　 │ ?　 │ 金項鍊一條（毛重約????公克）　　 │
　　 ├───┼───────────────────┤
　　 │ ?　 │ 金手鍊一條（毛重約????公克）　　 │
　　 ├───┼───────────────────┤
　　 │ ?　 │ ??Ｋ金項鍊一條（毛重約???公克） │
　　 ├───┼───────────────────┤
　　 │ ?　 │??Ｋ金手鍊一條（毛重約42.?公克）　 │
　　 ├───┼───────────────────┤
　　 │ 10　 │?滿月金牌一個（毛重約???公克）　　│
　　 ├───┼───────────────────┤
　　 │??　│　滿月金手鍊一條（毛重約4.6公克）　　 │
　　 ├───┼───────────────────┤
　　 │??　│ ??Ｋ金胸針二個 （毛重約6.?公克）　│
　　 ├───┼───────────────────┤
　　 │??　│　滿月金戒指 三 個（毛重約???公克）│
　　 ├───┼───────────────────┤
　　 │??　│　滿月金手鐲?二個（毛重約11.3?膚J） │
　　 ├───┼───────────────────┤
　　 │??　│ ?髐蜊_一個 （毛重約???公克）　　 │
　　 ├───┼───────────────────┤
　　 │??　│　長庚紀念金幣一個（毛重約?錢?分）　│
　　 ├───┼───────────────────┤
　　 │??　│　長庚紀念金幣一個（毛重約?錢）　　　│
　　 ├───┼───────────────────┤
　　 │??　│　長庚紀念金幣一個（毛重約?錢）　　　│
　　 ├───┼───────────────────┤
　　 │??　│　 長庚紀念金幣一個（毛重約7.6公克）　│
　　 ├───┼───────────────────┤
　　 │??　│　 玉珮項鍊一條（毛重約????公克） │
　　 ├───┼───────────────────┤
　　 │??　│　 手錶一支　　　　　　　　　　　　　 │
　　 ├───┼───────────────────┤
　　 │??　│　 相機三腳架一個　　　　　　　　　　 │
　　 ├───┼───────────────────┤
　　 │??　│　 ?號鹼性電池十六顆　　　　　　　　 │
　　 ├───┼───────────────────┤
　　 │??　│　 ?號鹼性電池二顆　　　　　　　　　 │
　　 ├───┼───────────────────┤
　　 │??　│　　隨身硬碟一個　　　　　　　　　　　│
　　 ├───┼───────────────────┤
　　 │??　│　　電子計算機一台　　　　　　　　　　│
　　 ├───┼───────────────────┤
　　 │??　│　　哈電族電子辭典一台　　　　　　　　│
　　 ├───┼───────────────────┤
　　 │??　│　　腰練一條　　　　　　　　　　　　　│
　　 ├───┼───────────────────┤
　　 │??　│　　萊思康翻譯機一台　　　　　　　　　│
　　 ├───┼───────────────────┤
　　 │??　│　　木製音樂盒一個　　　　　　　　　　│
　　 ├───┼───────────────────┤
　　 │??　│　　日本娃娃鑰匙圈一個　　　　　　　　│
　　 ├───┼───────────────────┤
　　 │??　│　　ＮＩＫＯＮ相機鏡頭一個　　　　　　│
　　 ├───┼───────────────────┤
　　 │??　│ ＮＩＫＯＮ單眼相機連閃光燈一台　　　 │
　　 ├───┼───────────────────┤
　　 │??　│　　ＮＯＫＩＡ手機一支　　　　　　　　│
　　 ├───┼───────────────────┤
　　 │??　│　　紀念金幣一個　　　　　　　　　　　│
　　 ├───┼───────────────────┤
　　 │??　│　　紀念金幣一個　　　　　　　　　　　│
　　 └───┴───────────────────┘
